src/fst/morphology/affixes/verbs.lexc
LEXICON s32/30 !
!! **@LEXNAME@** útbúgva = riggar!
		s32 ;
	:gv	s30 ;               

LEXICON s32 !
!! **@LEXNAME@** búgva = riggar!
               :gv        inf                ;
               :gv        pres_strong_s1     ;
               :%^IUML    pres_strong_s23_t1 ;
                          prt_ð              ;
               :gv        pres_pl            ;
               :gv        imp_prsptc         ;
                          sup_in             ;
                          p32                ;

LEXICON s33 !
!! **@LEXNAME@** rógva
               		:gv 			inf             ;
               		:gv     		pres_strong_s1  ;
	  +V+Ind+Prs+2Sg:%^IUML%>r     	#     			;
 	  +V+Ind+Prs+2Sg:%^IUML%>rt     #     			;
 +V+Ind+Prs+2Sg+Pass:%^IUML%>rst    #     			;
 	  +V+Ind+Prs+3Sg:%^IUML%>r     	#    			;
 +V+Ind+Prs+3Sg+Pass:%^IUML%>rst    #    			;
               		:gv     		pres_pl         ;
                          			prt_ð           ;
               		:gv     		imp_prsptc      ;
                          			sup_in          ;
                          			p32             ;


LEXICON s34 !
!! **@LEXNAME@** goyggja = riggar!
               :ggj inf        ;
 +V+Ind+Prs+1Sg:ggi Pass       ;
 +V+Ind+Prs+2Sg:    rtPass     ;
 +V+Ind+Prs+2Sg:    rPass      ;
 +V+Ind+Prs+3Sg:    rPass      ;
               :ggj pres_pl    ;
                    prt_ð      ;
               :ggj imp_prsptc ;
         +V+Sup:%>ð #       ;




!! ## Strong verbs starting here
! ==========================

LEXICON s35 !
!! **@LEXNAME@** bíta riggar!
                     inf        ;
                     pres_ur    ;
          :%^AB1     prt_null_s ;
          :%^AB2     prt_u_p    ;
                     imp_prsptc ;
          :%^VSH     sup_null   ;
 		  :%^VSH     p26        ;
                    
LEXICON s36 !
!! **@LEXNAME@** svíkja riggar!
          :        	 jinf       ;
                     pres_ur_j2 ;
          :%^AB1     prt_null_s ;
          :%^AB2     prt_u_p    ;
          :          imp        ;
          :j         prsptc     ;
          :%^VSH     sup_null   ;
 		  :%^VSH     p26        ;


LEXICON s37 !
!! **@LEXNAME@** bróta riggar!
        	inf             ;
        	pres_strong_s1  ;
 :%^AB7 	pres_strong_s23 ;
 :%^AB1 	prt_null_s      ;
 :%^AB4 	prt_u_p         ;
        	imp_prsptc      ;
 :%^AB5 	sup_ið_in       ;
 :%^AB5     p26             ;

LEXICON s38 !
!! **@LEXNAME@** skjóta riggar!
  :jót  inf             ;
  :jót  pres_strong_s1  ;
  :jýt  pres_strong_s23 ;
  :eyt  prt_null_s      ;
  :ut   prt_u_p         ;
  :jót  imp_prsptc      ;
  :ot   sup_ið_in       ;
  :ot   p26             ;

!LEXICON s39/30
! :jóð s30             ; ! weak infl + common forms
!      s39             ; ! umlauted forms, XXX check.

LEXICON s39d ! bjóða riggar!
!! **@LEXNAME@**
          :jóð   inf             ;
          :jóð   pres_strong_s1  ;
          :ýð    pres_strong_s23 ;
          :eyð   prt_null_s      ;
          :uð    prt_u_p         ;
          :jóða  impsg           ;
 +V+Imp+Pl:jóðið # 	             ;
          :jóð   prsptc          ;
          :oð    sup_ið_in       ;
          :oð    p26             ;

LEXICON s39s ! gjósa riggar!
!! **@LEXNAME@**
          :jós   inf             	;
          :jós   pres_strong_s1  	;
          :ýs    pres_strong_s23_t 	;
          :eys   prt_null_s2_t    	;
          :us    prt_u_p         	;
          :jósa  impsg           	;
 +V+Imp+Pl:jósið #               	;
          :jós   prsptc          	;
          :os    sup_ið_in       	;
          :os    p26             	;

LEXICON s39 ! njóta = riggar!
!! **@LEXNAME@** 
          :jót   inf             ;
          :jót   pres_strong_s1  ;
          :ýt    pres_strong_s23 ;
          :eyt   prt_null_s      ;
          :ut    prt_u_p         ;
          :jóta  impsg           ;
 +V+Imp+Pl:jótið #               ;
          :jót   prsptc          ;
          :ot    sup_ið_in       ;
          :ot    p26             ;

LEXICON s40 ! fúka = riggar!
!! **@LEXNAME@** fúka
          		inf             ;
          		pres_strong_s1  ;
  :%^IUML 		pres_strong_s23 ;
! :%^IUML 		pres_ur         ;
  :%^AB1  		prt_null_s      ;
  :%^AB4  		prt_u_p         ;
          		imp_prsptc      ;
  :%^AB5  		sup_ið_in       ;
  :%^AB5        p26             ;

LEXICON s41 ! flúgva = riggar!
!! **@LEXNAME@** flúgva
               inf             ;
               pres_strong_s1  ;
 :%^IUML%^VDEL pres_strong_s23 ;
 :%^AB1%^VDEL  prt_null_s      ;
 :%^VSH%^VDEL  prt_u_p         ;
               imp_prsptc      ;
 :%^AB5%^VDEL  sup_ið_in       ;
 :%^AB5%^VDEL  p26_2          ;

LEXICON s42 ! klúgva = riggar!
!! **@LEXNAME@** klúgva
    :úgv 	inf       		;
 	:úgv   	pres_strong_s1  ;
	:ýv 	pres_strong_s23 ;
	:úgv   	pres_pl         ;
	:eyv   	prt_null        ;
    :uv		prt_u_p			;
    :úgv    imp_prsptc 		;
    :ov 	sup_ið_in       ;
    :ov		p26_2			;
    
LEXICON s44 ! finna = riggar!
!! **@LEXNAME@** finna
    				:%>n    	inf        		;
 					:%>n   		pres_strong_s1  ;
	  +V+Ind+Prs+2Sg:%>nur     	#     			;
 +V+Ind+Prs+2Sg+Pass:%>st     	#     			;
 	  +V+Ind+Prs+3Sg:%>nur     	#     			;
 +V+Ind+Prs+3Sg+Pass:%>st     	#     			;
 	  +V+Ind+Prt+1Sg:%^AB3%>n 	# 				;
 +V+Ind+Prt+1Sg+Pass:%^AB3%>st 	# 				;
 	  +V+Ind+Prt+2Sg:%^AB3%>n 	# 				;
 	  +V+Ind+Prt+2Sg:%^AB3%>st 	# 				;
 +V+Ind+Prt+2Sg+Pass:%^AB3%>st 	# 				;
	  +V+Ind+Prt+3Sg:%^AB3%>n 	# 				;
 +V+Ind+Prt+3Sg+Pass:%^AB3%>st 	# 				;
 					:%^AB4%>n 	prt_u_p    		;
    				:%>n    	imp_prsptc 		;
 					:%^AB4%>n 	sup_ið_in  		;
 					:%^AB4 		p34_6 			;
 	
LEXICON s45 !
!! **@LEXNAME@** binda = riggar!
 :%>d        	inf        	;
 :%>d        	pres_iur    ;
 :%^aAB%>t   	prt_null_s 	;
 :%^AB4%>d 		prt_u_p    	;
 :%>d        	imp_prsptc 	;
 :%^AB4%>d 		sup_ið_in  	;
 :%^AB4%>d      p26_2   	;

LEXICON s46 !
!! **@LEXNAME@** stinga = riggar!
              inf        ;
              pres_ur    ;
 :%^NGKK%^aAB prt_null_s ;
 :%^AB4       prt_u_p    ;
              imp_prsptc ;
 :%^NGKK      imp	     ;
 :%^AB4       sup_ið_in  ;
 :%^AB4       p26_2      ;

LEXICON s47 !
!! **@LEXNAME@** svimja = riggar ... men kanska skal tað ikki hava passiv
           :imj     inf        ;
           :im      pres_ur_j  ;
           :am      prt_null_s ;
           :um      prt_u_p    ;
           :im      impsg      ;
           :imj		imppl_j	   ;
           :imj		prsptc	   ;
           :om      sup_ið_in  ;
  		   :om  	p26_2      ;

!LEXICON s47 ! svimja
!                   inf        ;
!                   pres_ur    ;
!          :%^aAB   prt_null_s ;
!          :%^AB4   prt_u_p    ;
!                   imp_prsptc ;
!          :%^oAB   sup_null   ;
! +V+PrfPtc:%^oABin p26        ;

LEXICON s48 !p
!! **@LEXNAME@** drekka = riggar ikki í adj pga dpkons
                 inf        ;
                 pres_iur   ;
          :%^AB3 prt_null_s ;
          :%^AB4 prt_u_p    ;
                 imp_prsptc ;
          :%^AB4 sup_ið_in  ;
 		  :%^AB4 p26_2      ;

LEXICON s48_2 !
!! **@LEXNAME@** renna = riggar ikki í adj pga dpkons
                 inf        ;
                 pres_iur   ;
          :%^AB3 prt_null_s ;
          :%^AB4 prt_u_p    ;
                 imp_prsptc ;
          :%^AB4 sup_ið_in  ;
 		  :%^AB4 p26_2      ;

LEXICON s49 !
!! **@LEXNAME@** detta = riggar ikki í adj pga dpkons
                   inf        ;
                   pres_iur   ;
          :%^AB3   prt_null_s ;
          :%^AB4   prt_u_p    ;
                   imp_prsptc ;
          :%^AB5   sup_ið_in  ;
 		  :%^AB5   p26_2        ;

LEXICON s49_2 !
!! **@LEXNAME@** treffa = riggar ikki í adj pga dpkons
                   inf        ;
                   pres_iur   ;
          :%^AB3   prt_null_s ;
          :%^AB4   prt_u_p    ;
                   imp_prsptc ;
          :%^AB5   sup_ið_in  ;
 		  :%^AB5   p26_2        ;
